臺灣板橋地方法院刑事判決　　　　　　100年度交訴字第298號
公　訴　人　臺灣板橋地方法院檢察署檢察官
被　　　告　蔡志明
上列被告因公共危險等案件，經檢察官提起公訴（100 年度偵字
第15987 號），嗣因被告於本院準備程序中就被訴事實均為有罪
之陳述，本院告知被告簡式審判程序之旨，並聽取當事人之意見
後，由本院裁定改依簡式審判程序進行，判決如下：
    主  文
蔡志明過失傷害人，處拘役貳拾日，如易科罰金，以新臺幣壹仟
元折算壹日；又駕駛動力交通工具肇事，致人受傷而逃逸，累犯
，處有期徒刑柒月。
    事  實
一、蔡志明前於民國97年間，因詐欺案件，經本院以97年度簡字
    第4595號判決判處有期徒刑4 月確定，於98年10月15日縮刑
    期滿執行完畢。詎其猶不知警惕，於100 年5 月11日15時18
    分許，騎乘車牌號碼FXU-226 號重型機車，沿新北市○○區
    ○○路往中興街方向行駛，行經復興路（起訴書誤載為中興
    街）與民族路口時，本應注意兩車併行之間隔，並隨時採取
    必要之安全措施，且當時天候晴、日間自然光線、路面乾燥
    、無缺陷、無障礙物及視距良好，又無不能注意之情事，竟
    疏未注意劉振宏騎乘車牌號碼M9B-380 號重型機車在其同向
    左後方行駛之情形，仍貿然偏左行駛，致與劉振宏騎乘上開
    機車發生擦撞，蔡志明與劉振宏均因而人車倒地，劉振宏因
    此受有左膝、左肩部、左手肘挫擦傷、雙手掌挫傷瘀腫之傷
    害。蔡志明肇事後明知劉振宏受傷，於扶起雙方之機車後，
    既未報警處理或對傷者為必要之救護措施，旋即逕自騎車離
    去。嗣經警方根據劉振宏提供之肇事車輛車牌號碼，並調閱
    沿路監視器畫面，始循線查悉上情。
二、案經劉振宏訴由新北市政府警察局蘆洲分局移送臺灣板橋地
    方法院檢察署檢察官偵查起訴。
    理  由
一、查本件被告蔡志明所犯並非死刑、無期徒刑、最輕本刑為3
    年以上有徒刑之罪或高等法院管轄第一審案件，而其於準備
    程序進行中，被告先就被訴事實均為有罪之陳述，經法官告
    知簡式審判程序之旨，並聽取公訴人及被告之意見後，本院
    認適宜改依簡式審判程序進行，爰依刑事訴訟法第273 條之
    1 第1 項、第284 條之1 規定，由本院合議庭以裁定由受命
    法官獨任進行簡式審判程序，合先敘明。
二、上開事實，業據被告於本院審理時坦承不諱，核與告訴人劉
    振宏於警詢及偵查中指訴之情節大致相符，復有道路交通事
    故現場圖、道路交通事故調查報告表(一)、(二)、現場暨車損照
    片12張、肇事路口監視錄影翻拍照片4 張及監視錄影光碟1
    片存卷可稽（見偵查卷第17至24頁、第58至60頁）；又告訴
    人因此肇事而受有上揭傷害，亦有全民醫院診斷證明書1 紙
    在卷可考（見偵查卷第13頁）。是以被告之任意性自白核與
    事實相符。按汽車行駛時，駕駛人應注意兩車併行之間隔，
    並隨時採取必要之安全措施，道路交通安全規則第94條第3
    項定有明文，被告於上揭時、地騎乘機車，應注意能注意而
    不注意上開規定，以致肇事，被告之行為自有過失，被告之
    過失行為與告訴人之傷害間復具有相當因果關係。本案事證
    明確，被告犯行堪以認定。
三、核被告所為，係犯刑法第284 條第1 項前段之過失傷害罪，
    及刑法第185 條之4 駕駛動力交通工具肇事致人受傷而逃逸
    罪。其所犯上開兩罪，犯意有別，行為互殊，應予分論併罰
    。又被告前受有如事實欄所載罪刑宣告及執行紀錄，有臺灣
    高等法院被告前案紀錄表在卷可考，被告於有期徒刑執行完
    畢後5 年內，故意再犯有期徒刑以上之本件駕駛動力交通工
    具肇事致人受傷而逃逸罪，為累犯，此部分應依刑法第47條
    第1 項規定，加重其刑。爰審酌被告因疏未注意兩車併行之
    間隔狀況，貿然偏左行駛，致生本件交通事故，肇事後未思
    即時救助傷患，反而騎車離去，陷告訴人於求援無著及求償
    無門之危險，實應予非難，雖被告與告訴人原本約定以新臺
    幣（下同）8,600 元達成和解，惟因被告僅支付2,000 元後
    ，未能付清餘款，以致並未達成和解等情，此有臺灣板橋地
    方法院檢察署100 年8 月29日公務電話紀錄單4 紙附卷可查
    （見偵查卷第46至49頁），惟兼酌以告訴人所受傷勢尚非嚴
    重、被告之教育程度係國中肄業（見偵查卷第4 頁調查筆錄
    所載），智識程度非高、生活狀況非佳及其犯後已坦承犯行
    ，態度尚稱良好等一切情狀，分別量處如主文所示之刑，並
    就拘役部分諭知易科罰金之折算標準，以示懲儆。
據上論斷，應依刑事訴訟法第273 條之1 第1 項、第299 條第1
項前段，刑法第284 條第1 項前段、第185 條之4 、第47條第1
項、第41條第1 項前段，判決如主文。
本案經檢察官莊惠真到庭執行職務。
中    華    民    國    100   年    12    月    30    日
                    刑事第十庭    法  官  林淑婷
上列正本證明與原本無異。
如不服本判決，應於判決送達後10日內敘明上訴理由，向本院提
出上訴狀 (應附繕本) ，上訴於臺灣高等法院。其未敘述上訴理
由者，應於上訴期間屆滿後20日內向本院補提理由書「切勿逕送
上級法院」。
                                   書記官  梁宜庭
中    華    民    國   100    年    12    月    30    日
附錄本案論罪科刑法條全文：
中華民國刑法第284 條第1 項
因過失傷害人者，處六月以下有期徒刑、拘役或五百元以下罰金
，致重傷者，處一年以下有期徒刑、拘役或五百元以下罰金。
中華民國刑法第185 條之4
駕駛動力交通工具肇事，致人死傷而逃逸者，處六月以上五年以
下有期徒刑。